【裁判字號】    90,簡上,94
【裁判日期】    900731
【裁判案由】    毒品危害防制條例
【裁判全文】
臺灣彰化地方法院刑事判決                            九十年度簡上字第九四號
    上  訴  人  臺灣彰化地方法院檢察署檢察官
    被      告  甲○○
右列上訴人因被告違反毒品危害防制條例案件，不服本院九十年度彰簡字第二五一號
，中華民國九十年五月十五日第一審簡易判決（九十年度毒偵字第八五五號），提起
上訴及移送併辦（九十年度毒偵字第二六一八號、二五八一號），本院管轄之第二審
合議庭判決如左︰
    主  文
原判決撤銷。
甲○○連續施用第二級毒品，處有期徒刑陸月，如易科罰金，以佰元折算壹日。
扣案之吸食器壹個，削尖鏟管壹支及玻璃吸食器貳支均沒收。
     事  實
一、甲○○前因施用毒品案件，經送觀察、勒戒後，認有繼續施用毒品之傾向，由本
    院裁定令入戒治處所施以強制戒治一年，並由臺灣彰化地方法院檢察署檢察官於
    八十九年十一月十四以八十九年度戒毒偵字第一三六六號為不起訴處分確定。距
    其仍不知悔改，復基於施用毒品之概括犯意，自九十年三月一日或其前四日內之
    某一時點起，至九十年六月七日止，在彰化縣芬園鄉○○村○○路十八巷六十五
    號住處房間，以將安非他命置玻璃吸食器內，底下用火燒烤使之產生煙霧而吸食
    之方式，施用第二級毒品，約每週一次，嗣分別於九十年三月一日十二時二十分
    許、同年五月三十一日十八時三十分許、同年六月七日十九時十分許，在上址彰
    化市○○路○段一九一－五號前為警查獲，並扣得吸食器一個，削尖鏟管一支。
二、案經彰化縣警察局彰化分局報請台灣彰化地方法院檢察署檢察官偵查起訴及彰化
    縣警察局員林分局報請移送併辦。
     理  由
一、訊據被告甲○○對於右揭事實，坦承不諱，其為警查獲時所採集之尿液經送檢驗
    結果，呈第二級毒品甲基安非他命陽性反應，此有彰化縣衛生局煙毒尿液檢驗成
    績書    在卷可稽，並有施用毒品所用之吸食器一個、削尖鏟管一支、玻璃吸食
    器二支扣案佐證，復有臺灣彰化地方法院檢察署戒毒偵字第一三六六號不起訴處
    分書及刑案資料查註紀錄表在卷足憑，被告自白核與事實相符，其犯行堪以認定
    。
二、核被告所為，係犯毒品危害防制條例第十條第二項施用第二級毒品罪，其施用前
    持有毒品之低度行為，應為施用之高度行為所吸收，不另論罪，又其先後多次犯
    行，時間緊接，犯罪構成要件相同，顯係基於概括犯意反覆為之，為連續犯應以
    一罪並加重其刑。公訴人雖僅就九十年三月一日或其前四日內之某一時點起訴，
    但對此外之各次  與之有連續犯之關係，屬裁判上一罪，本院自得併予審究，附
    此明。原審予以論罪科刑，固非無見，惟查：原判決對於起訴以外之各次施用
    毒品部分，未及審酌，尚有未當，檢察官上訴意旨執以指摘原判決不當，為有理
    由，應由本院將原判決撤銷改判。爰審酌被告犯罪之動機、目地、方法及犯後坦
    承犯行態度良好等一切情狀，量處如主文所示之刑，併諭知易科罰金之折算標準
    ，以示懲儆。扣案之吸食器一個、削尖鏟管一支、玻璃吸食器二支．為被告所有
    ，且供施用毒品之物，依法宣告沒收。
據上論斷，應依刑事訴訟法第四百五十五條之一第一項、第三項、第三百六十九條第
一項前段、第三百六十四條、第二百九十九條第一項前段，毒品危害防制條例第十條
第二項，刑法第十一條前段、第五十六條、第四十一條第一項、第三十八條第一項第
二款，罰金罰鍰提高標準條例第二條，判決如主文。
本案經檢察官盧永盛到庭執行職務。
中      華      民      國      九十      年       七     月    三十一  日
                                    臺灣彰化地方法院刑事第一庭
                                        審判長法官  葉  榮  郎
                                        法      官  吳  俊  螢
                                        法      官  洪  榮  謙
右正本證明與原本無異。
不得上訴。
                                        法院書記官  吳  金  良
中      華      民      國      九十      年       八     月      七    日
毒品危害防制條例第十條：
施用第一級毒品者，處六月以上五年以下有期徒刑。
施用第二級毒品者，處三年以下有期徒刑。


司法院資訊處製作；財團法人民間司法改革基金會備份。
